臺灣臺北地方法院刑事判決　　　　　　　 94年度訴字第650號
公　訴　人　臺灣臺北地方法院檢察署檢察官
被　　　告　甲○○
指定辯護人　本院公設辯護人　沈芳萍
上列被告因違反槍砲彈藥刀械管制條例案件，經檢察官提起公訴
（94年度偵字第2593號），本院判決如下：
   主  文
甲○○未經許可，持有可發射子彈具有殺傷力之改造玩具手槍，
，處有期徒刑壹年拾月，併科罰金新臺幣伍萬元，罰金如易服勞
役，以新臺幣玖佰元即銀元佰元折算壹日。扣案之仿WALTHER
廠PRK/S半自動手槍製造之玩具手槍，換裝土造金屬槍管改造而
成之改造手槍壹把（槍枝管制編號：0000000000號，
含彈匣壹個）及土造子彈參顆（彈頭直徑約七．九四ｍｍ、彈殼
直徑約八．九五ｍｍ、彈殼長度約十七．0二ｍｍ）均沒收；又
以加害生命、身體之事，恐嚇他人致生危害於安全，處有期徒刑
參月。應執行有期徒刑貳年，併科罰金新臺幣伍萬元，罰金如易
服勞役，以新臺幣玖佰元即銀元佰元折算壹日；扣案之仿
WALTHER廠PRK/S半自動手槍製造之玩具手槍，換裝土造金屬槍管
改造而成之改造手槍壹把（槍枝管制編號：000000000
0號，含彈匣壹個）及土造子彈參顆（彈頭直徑約七．九四ｍｍ
、彈殼直徑約八．九五ｍｍ、彈殼長度約十七．0二ｍｍ）均沒
收。
    事  實
一、甲○○，綽號「阿馨」，明知明知未經許可不得持有及寄藏
    可發射子彈而具有殺傷力之槍枝及子彈，於民國九十三年六
    月間某日，在其位於台北縣永和市○○路三十九巷二十四弄
    十七號五樓租處，未經許可，受一姓名年籍不詳自稱「阿成
    」之成年男子委託代為保管，而收受客觀上具有殺傷力之仿
    ALTHER廠PRK/S半自動手槍製造之玩具手槍，換裝土造金屬
    槍管改造而成之改造手槍一把（槍枝管制編號：00000
    00000號，含彈匣一個）及五顆土造子彈（其中一顆不
    具殺傷力），並將之寄藏於其前開租處。迨至九十三年十二
    月二十一日因友人劉慶輝（另案不起訴處分）在臺北市○○
    路○段、松仁路口「北二高信義路交流道工程」工地，因洗
    車問題與在該工地擔任雜工之蔡其順發生口角，為幫劉慶輝
    討回公道，甲○○在未告知劉慶輝情形下，未經許可，攜帶
    前開槍、彈，於同日下午二時許，由曾建進駕車搭載甲○○
    至前述工地與劉慶輝會面，甲○○即與劉慶輝找蔡其順談話
    ，惟雙方一言不合，劉慶輝先基於傷害之犯意，出手毆擊蔡
    其順頭部，蔡某還手阻擋，甲○○見狀，即基於恐嚇之犯意
    ，在蔡其順面前亮出前述攜帶之改造手槍，蔡其順因而心生
    畏懼，不敢還手，甲○○亦加入出手共同毆打告訴人，造成
    蔡其順受有左側上、下頭皮擦傷、左眼球挫傷左手小指疑似
    韌帶受損等傷害（所涉傷害罪部分另為不起訴處分），嗣於
    九十四年一月三十一日在臺北縣三重市○路○街七十號三樓
    為警查獲，並在臺北縣三重市○○○街三四一號三樓十六房
    內扣得前揭改造手槍一把（含彈匣）及土製子彈五顆。
二、案經臺北市政府警察局信義分局報請臺灣臺北地方法院檢察
    署檢察官起訴。
    理  由
一、訊據被告甲○○對於上開寄藏槍、彈之犯行坦承不諱，其持
    有前開手槍及子彈之部份，復經親見被告持有上開槍彈之證
    人蔡其順於警詢中證述屬實，並有手槍一把（槍枝管制編號
    ：0000000000號，含彈匣一個）、子彈五顆（送
    鑑定後試射二顆，詳後述）扣案可資佐證，而扣案之手槍、
    子彈經送內政部警政署刑事警察局鑑定結果，認送鑑手槍一
    把，係仿WALTHER廠PRK/S半自動手槍製造之玩具手槍，換裝
    土造金屬槍管改造而成之改造手槍，雖欠缺撞針保險，惟不
    影響其擊發子彈功能，仍可供擊發適用子彈使用，具殺傷力
    ；送鑑改造子彈五顆，經試射兩顆，一顆可擊發，認具殺傷
    力，另一顆無法擊發，不具殺傷力，有該局九十四年二月二
    十一日刑鑑字第０九四００一九六八八號槍彈鑑定書一份在
    卷可稽，足認被告之自白與事實相符，本件事證已臻明確，
    被告犯行堪已認定，應予依法論科。
二、按槍砲彈藥刀械管制條例所規定之持有行為，其持有之繼續
    ，為行為之繼續，而非狀態之繼續；亦即一經持有該條例所
    規定之槍砲、彈藥或刀械，其犯罪即已成立，但其完結須繼
    續至持有行為終了時為止（最高法院九十年度臺非字第二十
    一號著有判決可資參照）。查槍砲彈藥刀械管制條例業於九
    十四年一月二十六日修正公布，並自九十四年一月二十八日
    生效，然被告甲○○之犯行迄至九十四年一月三十一日完成
    ，自應適用修正後之槍砲彈藥刀械管制條例規定加以處罰。
    次按，槍砲彈藥刀械管制條例第八條之「其他可發射金屬或
    子彈具有殺傷力之各式槍砲」，係指改造模型槍以外經製造
    、改造具殺傷力之其他槍枝，是以玩具槍改造並具殺傷力者
    亦屬之，本件扣案之槍枝，應認係屬槍砲彈藥刀械管制條例
    第四條第一項第一款及第八條所規定之「其他可發射金屬或
    子彈具有殺傷力之各式槍砲」。又按，槍砲彈藥刀械管制條
    例第四條所稱之槍砲、彈藥，依同條例第五條之規定，非經
    中央主管機關許可，不得製造、販賣、運輸、轉讓、出租、
    出借、持有、寄藏或陳列。末按未經許可持有槍枝、子彈，
    其持有之繼續，為行為之繼續，亦即一經持有該槍彈，罪即
    成立，至其持有行為終了時，均論為一罪，不得割裂。若以
    之犯他罪，兩罪間之關係如何，端視開始寄藏持有之原因為
    斷，如早已非法持有槍彈，後另起意犯罪，應以數罪併罰論
    處。必因意圖犯某罪而寄藏持有槍、彈，後果以之犯該罪，
    兩罪間始有牽連犯之適用（最高法院九十三年台上字第一八
    七號判決參照），合先敘明。
三、核被告所為，係犯修正後槍砲彈藥刀械管制條例第八條第四
    項之未經許可無故持有其他可發射子彈具有殺傷力之改造槍
    枝罪、槍砲彈藥刀械管制條例第十二條第四項之未經許可無
    故持有彈藥罪及刑法第三百零五條之恐嚇危害安全罪，公訴
    人起訴修正前槍砲彈藥刀械管制條例第十一條第四項之罪，
    業經蒞庭檢察官到庭更正，併此敘明。又被告以一行為同時
    持有具殺傷力之土造製子彈四顆，因僅侵害一法益而屬單純
    一罪，自應僅以持有彈藥一罪論。又其以一行為同時持有上
    開槍、彈，係以一行為觸犯數構成要件不同之罪名，為想像
    競合犯，依刑法第五十五條之規定，應從一重之未經許可無
    故持有其他可發射子彈具有殺傷力之改造槍枝罪論處。又其
    所犯上開未經許可無故持有其他可發射子彈具有殺傷力之改
    造槍枝罪及恐嚇危害安全罪間，犯意各別，行為互殊，依前
    揭最高法院意旨，應予分論併罰，公訴意旨認上開二罪間，
    有方法結果之牽連關係，請求依牽連犯之規定，從一重處斷
    ，自有未洽。按犯罪之情狀顯可憫恕者，得酌量減輕其刑，
    刑法第五十九條定有明文。查被告此係因友人「阿成」臨時
    南下，故而將前述槍彈寄放在其租處，此次因一時失慮，接
    受友人之託，致犯下本件重罪，且持有期間除本案因朋友之
    事始持槍恐嚇外，並查無其有持槍犯案之行為，且被告與被
    害人蔡其順已和解，又須扶養兩名幼子，有卷附戶籍謄本可
    稽，客觀上足以引起一般同情，情輕法重，其犯罪情節尚堪
    憫恕，本院認對被告科以槍砲彈藥刀械管制條例第八條第四
    項之法定最低度之刑即三年以上十年以下有期徒刑，猶嫌過
    重，爰依刑法第五十九條規定，減輕其刑。爰審酌被告無故
    持有上開槍、彈，且未繳交治安機關，並持之恐嚇他人，危
    害社會安全，及被告素行、犯罪動機、智識程度、持有該槍
    砲對社會安寧、人身安全及治安之潛在影響程度、被告犯罪
    被查獲後坦承犯行，態度良好等一切情狀，各量處如主文所
    示之刑，並就所處罰金部分諭知易服勞役之折算標準，定其
    應執行之刑與易服勞役之折算標準，以資懲儆。
四、扣案具殺傷力之仿WALTHER廠PRK/S半自動手槍製造之玩具手
    槍，換裝土造金屬槍管改造而成之改造手槍一把（槍枝管制
    編號：0000000000號，含彈匣一個）及土造子彈
    三顆（彈頭直徑約七．九四ｍｍ、彈殼直徑約八．九五ｍｍ
    、彈殼長度約十七．0二ｍｍ），均為違禁物，應依刑法第
    三十八條第一項第一款之規定沒收。經試射之子彈二顆，其
    彈藥部分因擊發而燃燒殆盡，其餘部分亦裂解為彈頭及彈殼
    ，已不具子彈之外型及功能，均不具殺傷力，非屬違禁物，
    亦非供被告犯罪所用之物，無庸宣告沒收，併此敘明。
據上論斷，應依刑事訴訟法第二百九十九條第一項前段，修正後
槍砲彈藥刀械管制條例第八條第四項、第十二條第四項，刑法第
十一條前段、第三百零五條、第五十五條、第四十二條第二項、
第五十一條第五款、第三十八條第一項第一款，罰金罰鍰提高標
準條例第一條前段、第二條，現行法規所定貨幣單位折算新臺幣
條例第二條，判決如主文。
本案經檢察官廖舒屏到庭執行職務。
中　　華　　民　　國　　94　　年　　9 　　月　　30　　日
　　　　　　　　　刑事第三庭  審判長法　官　林恆吉
                                    法　官　王幸華
                                    法  官  胡宗淦
上正本證明與原本無異。
如不服本判決，應於判決送達後10日內向本院提出上訴狀（應抄
附繕本）。告訴人或被害人如對於本判決不服者，應具備理由請
求檢察官上訴，其上訴期間之計算係以檢察官收受判決正本之日
期為準。
                                    書記官  孫捷音
中　　華　　民　　國　　94　　年　　10 　　月　　3　　日
附錄本案論罪科刑法條全文
修正後槍砲彈藥刀械管制條例第八條
未經許可，製造、販賣或運輸鋼筆槍、瓦斯槍、麻醉槍、獵槍、
空氣槍或第四條第一項第一款所定其他可發射金屬或子彈具有殺
傷力之各式槍砲者，處無期徒刑或五年以上有期徒刑，併科新臺
幣一千萬元以下罰金。
未經許可，轉讓、出租或出借前項所列槍枝者，處五年以上有期
徒刑，併科新臺幣一千萬元以下罰金。
意圖供自己或他人犯罪之用，而犯前二項之罪者，處無期徒刑或
七年以上有期徒刑，併科新臺幣一千萬元以下罰金。
未經許可，持有、寄藏或意圖販賣而陳列第一項所列槍枝者，處
三年以上十年以下有期徒刑，併科新臺幣七百萬元以下罰金。
第一項至第三項之未遂犯罰之。
第十二條
未經許可，製造、販賣或運輸子彈者，處一年以上七年以下有期
徒刑，併科新台幣五百萬元以下罰金。
未經許可，轉讓、出租或出借子彈者，處六月以上五年以下有期
徒刑，併科新台幣三百萬元以下罰金。
意圖供自己或他人犯罪之用，而犯前二項之罪者，處三年以上十
年以下有期徒刑，併科新台幣七百萬元以下罰金。
未經許可，持有、寄藏或意圖販賣而陳列子彈者，處五年以下有
期徒刑，併科新台幣三百萬元以下罰金。
第一項至第三項之未遂犯罰之。
